臺灣桃園地方法院刑事判決　　　　　　　 94年度易字第324號
公　訴　人　臺灣桃園地方法院檢察署檢察官
被　　　告　甲○○　男　27歲.
上列被告因違反毒品危害防制條例案件，經檢察官聲請簡易判決
處刑（93年度毒偵字第4627號），本院認不宜以簡易判決處刑，
而改依通常程序審理。又被告於本院準備程序進行中，就被訴事
實為有罪之陳述，經本院告知簡式審判程序意旨，並聽取公訴人
及被告之意見後，本院合議庭裁定改由受命法官獨任依簡式審判
程序審理，並判決如下：
    主  文
甲○○連續施用第二級毒品，處有期徒刑伍月，如易科罰金以
佰元折算壹日。扣案之第二級毒品安非他命壹包（含袋毛重貳點
玖公克）沒收銷燬。
    事  實
一、甲○○前因施用毒品案件，經本院以89年度毒聲字第4653號
    裁定送觀察勒戒後，經勒戒處所評定有繼續施用毒品之傾向
    ，遂由本院再以89年度毒聲字第5769號裁定送強制戒治。嗣
    於戒治期間因成效評定為合格，甲○○遂於民國90年3 月16
    日停止戒治出所，所餘戒治期間付保護管束，後於90年9 月
    5 日保護管束期滿，強制戒治即執行完畢，並由臺灣桃園地
    方法院檢察署檢察官以90年度戒偵字第887 號為不起訴處分
    確定。詎甲○○仍不知警惕，於前述強制戒治執行完畢後5
    年內，又基於施用第二級毒品安非他命之概括犯意，自92年
    10 月 中旬起至93年10月19日為止，連續在其位於桃園縣蘆
    竹鄉○○路520 巷2 弄9 號之住處，將安非他命置於容器內
    燒烤以吸食煙氣，平均3 至5 日施用1 次，而以上述方法施
    用第二級毒品安非他命多次。嗣於93年10月20日上午7 時許
    ，在上址為警查獲，並扣得其所有供施用之第二級毒品安非
    他命1 包（含袋毛重2.9 公克）。
二、案經桃園縣政府警察局大園分局報告臺灣桃園地方法院檢察
    署檢察官偵查起訴。
    理  由
一、按檢察官聲請以簡易判決處刑之案件，經法院認為有刑事訴
    訟法第451 條之1 第4 項但書之情形者，應適用通常程序審
    判之，為刑事訴訟法第452 條所明定。本案原經檢察官聲請
    以簡易判決處刑，但經本院調查後，認有刑事訴訟法第451
    條之1 第4 項但書第2 款之情形，遂改依通常程序審理。再
    本案被告甲○○所犯之罪，並非法定刑為死刑、無期徒刑或
    最輕本刑3 年以上有期徒刑之罪，亦非高等法院管轄第一審
    之案件，而被告於準備程序中就被訴事實已為有罪之陳述，
    經本院告知簡式審判程序之旨，並聽取被告與公訴人之意見
    後，本院合議庭乃依刑事訴訟法第273 條之1 第1 項規定，
    裁定由受命法官獨任進行簡式審判程序，合先敘明。
二、右開犯罪事實，業據被告甲○○於本院審理時坦承不諱，核
    與其母曾玉燕於警詢時指稱發現被告施用毒品之情節相符。
    又被告於前述時間為警查獲後，經警採集其尿液送驗之結果
    ，確呈安非他命類陽性反應，有桃園縣警察局大園分局被採
    尿人姓名編號對照表及昭信科技顧問股份有限公司出具之濫
    用藥物陽性檢體檢驗報告各1 份附卷可稽。此外，並有扣案
    之安非他命1 包（含袋毛重2.9 公克）及照片1 張在卷可資
    佐證，益徵被告上開自白確與事實相符。末查，被告前因施
    用毒品案件，經本院以89年度毒聲字第4653號裁定送觀察勒
    戒後，經勒戒處所評定有繼續施用毒品之傾向，遂由本院再
    以89年度毒聲字第5769號裁定送強制戒治。嗣於戒治期間因
    成效評定為合格，被告遂於90年3 月16日停止戒治出所，所
    餘戒治期間付保護管束，後於90年9 月5 日保護管束期滿，
    強制戒治即執行完畢，並由臺灣桃園地方法院檢察署檢察官
    以90年度戒偵字第887 號為不起訴處分確定等情，有臺灣高
    等法院被告全國前案紀錄表與前述不起訴處分書各1 份附卷
    為憑。是被告於強制戒治執行完畢後5 年內，再犯施用第二
    級毒品之犯行，事證明確，應堪認定。
二、核被告所為，係犯毒品危害防制條例第10條第2 項之施用第
    二級毒品罪。被告施用第二級毒品前後，持有為供施用之第
    二級毒品之低度行為，應為施用之高度行為所吸收，不另論
    罪。被告先後多次施用第二級毒品之犯行，係在緊接之時間
    內，以相同之方法，觸犯構成要件相同之罪名，顯係基於概
    括犯意連續為之，應依刑法第56條之規定以一罪論，並依法
    加重其刑。爰審酌被告經過強制戒治之矯治處遇，仍無法戒
    除毒癮，惟被告之犯罪行為主要係戕害自身，並未直接積極
    損害他人之利益，且其於犯罪後坦然面對犯行，並深表悔意
    ，態度尚稱良好等一切情狀，量處如主文所示之刑，並諭知
    易科罰金之折算標準。扣案第二級毒品安非他命1 小包（含
    袋毛重2.9 公克），係被告所有為供施用所持有之毒品（該
    外包裝袋與內含之毒品已無法完全析離乾淨），業據其供承
    在卷，自應依照毒品危害防制條例第18條第1 項前段之規定
    ，沒收銷燬之。
三、公訴意旨另以：被告自90年9 月保護管束期滿後至92年10月
    中旬以前，基於施用第二級毒品安非他命之概括犯意，連續
    在其位於桃園縣蘆竹鄉○○路520 巷2 弄9 號住處，施用第
    二級毒品安非他命多次，因認被告此部分亦涉有施用第二級
    毒品安非他命之犯行云云。惟按犯罪事實應依證據認定之，
    無證據不得認定犯罪事實；又不能證明被告犯罪者，應諭知
    無罪之判決，刑事訴訟法第154 條第2 項、第301 條第1 項
    分別定有明文。公訴人認定被告有上開犯行，係以被告之自
    白為其主要論據。訊據被告堅詞否認有上述施用第二級毒品
    之犯行，辯稱：是從92年10月中旬才開始施用等語。經查：
    被告雖於警詢時供稱其第1 次係於90年8 月份施用安非他命
    ，然被告既已否認上開供述，自應調查其他證據以資辨明其
    於警詢之供述是否屬實。次查：證人曾玉燕僅證稱其於93年
    10月20日發現被告在家中施用安非他命，則其證言自無法證
    明被告自90年9 月至92年10月中旬以前，亦有施用安非他命
    之情事；其次，一般人施用第二級毒品安非他命後，距採集
    尿液可得驗出甲基安非他命之時間，最長不會超過96小時，
    有行政院衛生署藥物食品檢驗局81年藥檢壹字第0015 6號函
    可參，且為本院辦理此類案件依職權所知之事實；是被告於
    93年10月20日為警查獲後所採集之尿液，雖有驗出安非他命
    陽性反應，亦無法往前推證被告於驗尿時1 至3 年多前之90
    年9 月至92年10月間，亦有施用安非他命之行為。末查，本
    案扣案之安非他命含袋毛重僅有2.9 公克，數量並非龐大，
    亦無法以此遽認被告有自3 年多前陸續施用安非他命之犯行
    。此外，本院復查無相關事證足以認定被告有於90年9 月間
    至92年10月中旬以前施用第二級毒品安非他命之犯行，本應
    為被告無罪之諭知。但公訴人既認被告此部分之行為，與前
    述業經本院論罪科刑之施用第二級毒品部分，有連續犯之裁
    判上一罪關係，爰不另為無罪之諭知。
據上論斷，應依刑事訴訟法第452 條、第273 條之1 第1 項、第
299 條第1 項前段，毒品危害防制條例第10條第2 項、第18條第
1 項前段，刑法第11條前段、第56條，判決如主文。
本案經檢察官趙燕利到庭執行職務。
中　　華　　民　　國　　94　　年　　5 　　月　　4   　日
                    臺灣桃園地方法院刑事第十一庭
                                法　官　游士珺
上正本證明與原本無異。
如不服本判決，應於送達後10日內，向本院提出上訴狀。
                                書記官  陳淑瓊
中　　華　　民　　國　　94　　年　　5 　　月　　9 　　日
附錄本件論罪科刑法條全文
毒品危害防制條例第10條
施用第二級毒品者，處三年以下有期徒刑。
